【裁判字號】    95,易,1752
【裁判日期】    951005
【裁判案由】    毒品危害防制條例
【裁判全文】
臺灣板橋地方法院刑事判決              95年度易字第1752號
公  訴  人  臺灣板橋地方法院檢察署檢察官
被      告  甲○○
上列被告因違反毒品危害防制條例案件，經檢察官提起公訴（95
年度偵字第15839 號），本院於準備程序進行中，被告就被訴之
事實為有罪之陳述，經告知被告簡式審判程序之旨，並聽取當事
人之意見後，裁定進行簡式審判程序，判決如下：
    主  文
甲○○持有第二級毒品，累犯，處有期徒刑月，如易科罰金，
以佰元折算壹日。
扣案甲基安非他命（淨重貳點壹公克）沒收銷燬之，扣案甲基安
非他命外包裝袋陸只沒收。
    事  實
一、甲○○曾於民國94年間，因違反毒品危害防制條例，經本院
    以94年度簡字第2006號判決判處有期徒刑3 月確定，於94年
    11月21日易科罰金執行完畢。甲○○不知悔改，明知甲基安
    非他命屬經行政院衛生署公告為第二級毒品，未經許可不得
    持有，竟於95年6 月27日於某工地拆除建築物時，見該處遺
    落無主之甲基安非他命6 包（淨重2.1 公克），竟拾為己有
    並未經許可持有之。同日晚間8 時15分許，在臺北縣三重市
    ○○路○ 段與自強路路口，為警當場查獲，並扣得上開甲基
    安非他命6 包。
二、案經臺北縣政府警察局三重分局報請臺灣板橋地方法院檢察
    署檢察官偵查起訴。
    理  由
一、按除被告所犯為死刑、無期徒刑、最輕本刑為3 年以上有期
    徒刑之罪或高等法院管轄第一審案件者外，於第一次審判期
    日前之準備程序進行中，被告先就被訴事實為有罪之陳述時
    ，審判長得告知被告簡式審判程序之旨，並聽取當事人、代
    理人、辯護人及輔佐人之意見後，裁定進行簡式審判程序，
    刑事訴訟法第273 條之1 第1 項定有明文。經核本件被告甲
    ○○所犯係死刑、無期徒刑、最輕本刑為3 年以上有期徒刑
    以外之罪，其於準備程序中就被訴事實為有罪之陳述，經法
    官告知簡式審判程序之旨，並聽取公訴人、被告之意見後，
    本院爰依首揭規定，合議裁定由受命法官獨任進行簡式審判
    程序，合先敘明。
二、前揭犯罪事實，業據被告於本院訊問中坦承不諱。又被告經
    警採尿送驗結果，其尿液中未呈甲基安非他命類陽性反應，
    顯見其所辯僅持有尚未施用等情為實。而扣案白色粉末6 包
    ，經鑑驗確屬第二級毒品甲基安非他命，有臺灣檢查科技股
    份有限公司濫用藥物檢驗報告在卷為據，堪認被告之自白與
    事證相符。被告犯行明確，應依法論處。
三、核被告所為，係犯毒品危害防制條例第11條第2 項之持用第
    二級毒品罪。又被告有事實欄所載之執行紀錄，有臺灣高等
    法院被告前案紀錄表在卷可稽，其於有期徒刑執行完畢後之
    5 年以內，再犯本件有期徒刑以上之罪，為累犯，且本件適
    用行為時刑法第47條規定，對被告並無不利，故應適用裁判
    時之現行刑法關於累犯之規定加重其刑。爰審酌被告犯後坦
    承犯行，並衡其前科素行、犯罪動機、目的、所生危害，及
    其犯後態度等一切情狀，量處如主文所示之刑。又被告行為
    後，刑法第41條關於易科罰金之折算標準已有修正，依被告
    行為時之刑法第41條第1 項前段規定：「犯最重本刑為五年
    以下有期徒刑以下之刑之罪，而受六個月以下有期徒刑或拘
    役之宣告，因身體、教育、職業、家庭之關係或其他正當事
    由，執行顯有困難者，得以一元以上三元以下折算一日，易
    科罰金。」又被告行為時之易科罰金折算標準，修正前罰金
    罰鍰提高標準條例第2 條前段（現已刪除）規定，就其原定
    數額提高為100 倍折算一日，則本件被告行為時之易科罰金
    折算標準，應以銀元三百元折算一日，經折算為新臺幣後，
    應以新臺幣九百元折算為一日。惟95年7 月1 日修正公布施
    行之刑法第41條第1 項前段則規定：「犯最重本刑為五年以
    下有期徒刑以下之刑之罪，而受六個月以下有期徒刑或拘役
    之宣告者，得以新臺幣一千元、二千元或三千元折算一日，
    易科罰金。」比較修正前後之易科罰金折算標準，以95年7
    月1 日修正公布施行前之規定，較有利於被告，則應依刑法
    第2 條第1 項前段，適用修正前刑法第41條第1 項前段規定
    ，諭知如易科罰金之折算標準。扣案甲基安非他命（不含外
    包裝袋，淨重2.1 公克），為當場查獲之毒品，不問屬犯人
    與否，應予沒收銷燬；扣案甲基安非他命外包裝袋6 只，則
    為被告所有供犯罪所用之物，而被告行為後，刑法關於沒收
    之規定雖有修正，惟沒收為從刑之一種，附屬於主刑，其所
    適用之法律不能割裂適用（最高法院90年度臺上字第4526號
    判決要旨參照），是本件亦應適用被告行為時即修正前之刑
    法第38條之規定，就扣案之甲基安非他命外包裝袋6 只宣告
    沒收。
據上論斷，應依刑事訴訟法第273 條之1 第1 項、第299 條第1
項前段，毒品危害防制條例第11條第2 項、第18條第1 項前段，
刑法第11條前段、第2 條第1 項前段、修正前刑法第47條第1 項
、第41條第1 項前段、第38條第1 項第2 款，判決如主文。
本案經檢察官鄧媛到庭執行職務。
中    華    民    國    95    年    10    月    5     日
                    刑事第十二庭    法  官  林漢強
上正本證明與原本無異。
如不服本判決，應於判決送達後10日內，向本院提出上訴狀。
                                    書記官  曾千庭
中    華    民    國    95    年    10    月    5     日
附錄本案論罪科刑所用法條全文
毒品危害防制條例第11條
持有第一級毒品者，處三年以下有期徒刑、拘役或新臺幣五萬元
以下罰金。
持有第二級毒品者，處二年以下有期徒刑、拘役或新臺幣三萬元
以下罰金。
持有專供製造或施用第一、二級毒品之器具者，處一年以下有期
徒刑、拘役或新臺幣一萬元以下罰金。
持有毒品達一定數量者，加重其刑至二分之一，其標準由行政院
定之。


司法院資訊處製作；財團法人民間司法改革基金會備份。
